臺灣臺中地方法院民事裁定
                                   110年度司繼字第2713號
                                   110年度司繼字第2991號
聲  請  人  姜言馨會計師

            賴志明  



受  選任人  林助信律師
上列聲請人聲請為被繼承人柯定宏改選遺產管理人事件，本院裁
定如下：
    主      文
准聲請人姜言馨會計師辭任被繼承人柯定宏之遺產管理人職務。
選任林助信律師為被繼承人柯定宏之遺產管理人。
聲請程序費用由被繼承人柯定宏之遺產負擔。
    理      由
一、按財產管理人不勝任或管理不適當時，法院得依利害關係人
    或檢察官之聲請改任之；其由法院選任者，法院認為必要時
    ，得依職權改任之；財產管理人有正當理由者，得聲請法院
    許可其辭任；法院為前項許可時，應另行選任財產管理人，
    家事事件法第145條第1項至第3項定有明文。又第八章之規
    定，除法律別有規定外，於遺產管理人、遺囑執行人及其他
    法院選任財產管理人準用之，同法第141條亦有明定。
二、本件聲請意旨略以：被繼承人柯定宏（男、民國00年0月00
    日生、身分證統一編號：Z000000000號、生前最後住所：臺
    中市○○區○○路00巷00弄00○0號）於100年7月13日死亡，前經
    本院103年度司繼字第1442號裁定選任聲請人姜言馨會計師
    為被繼承人之遺產管理人，因聲請人姜言馨會計師年齡已屆
    96歲，近來健康狀況不佳、體弱多病、不良於行（雙膝折損
    ），已不適合再擔任遺產管理人一職，又聲請人賴志明為被
    繼承人之債權人，復對被繼承人之財產有行使權利之必要，
    爰依法聲請准聲請人姜言馨會計師辭任後，另行為被繼承人
    選任遺產管理人等語，並提出借據、土地及建物登記謄本、
    抵押權移轉變更契約書、戶籍謄本、本院103年度司繼字第1
    442號民事裁定等為證。
三、經查，聲請人主張之事實，業據其提出前開書證為憑，並經
    本院依職權調取103年度司繼字第1442號卷宗查核無訛，是
    聲請人姜言馨會計師聲請辭任被繼承人之遺產管理人，為有
    理由，應予准許。經本院函請社團法人臺中律師公會推薦有
    意願擔任本件遺產管理人之人選，有林助信律師同意願擔任
    本件遺產管理人，此有民事陳明狀在卷可參。茲審酌林助信
    為執業律師，非但具有專業知識及能力，且與被繼承人所遺
    遺產間無利害關係，若由其擔任本事件之遺產管理人，定能
    秉持其專業倫理擔當此具公益性質之職務，並順利達成管理
    保存及清算遺產之任務。執此，本院認為由林助信律師擔任
    被繼承人之遺產管理人，應屬妥適，爰選任之。
四、依家事事件法第127條第4項，裁定如主文。
中　　華　　民　　國　 110　　年　　11　　月　　 5　　日
                  家事法庭  司法事務官　沈珮純
以上正本係照原本作成。
如不服本件裁定，得於裁定書送達之翌日起10日內，以書狀敘述
理由，向本庭提起抗告，並應繳納抗告費新臺幣1000元。  
中　　華　　民　　國　 110　　年　　11　　月　　 5　　日
                                書記官　張琳紫